【裁判字號】    92,訴,765
【裁判日期】    921231
【裁判案由】    違反毒品危害防制條例
【裁判全文】
臺灣屏東地方法院刑事判決                          九十二年度訴字第七六五號
    公  訴  人  臺灣屏東地方法院檢察署檢察官
    被      告  甲○○
右列被告因違反毒品危害防制條例案件，經檢察官提起公訴（九十二年度毒偵字第一
一六九號、第一六五六號），本院裁定進行簡式審判程序，判決如左：
    主  文
甲○○施用第一級毒品，累犯，處有期徒刑捌月，扣案之第一級毒品海洛因貳包（淨
重零點壹壹公克、包裝重零點肆捌公克）沒收銷燬之。又連續施用第二級毒品，累犯
，處有期徒刑伍月，扣案之第二級毒品安非他命參包（毛重貳點參公克）沒收銷燬之
，吸食器壹組沒收。應執行有期徒刑壹年，扣案之第一級毒品海洛因貳包（淨重零點
壹壹公克，包裝重零點肆捌公克）、第二級毒品安非他命參包（毛重貳點參公克）沒
收銷燬之，扣案之吸食器壹組沒收。
    事  實
一、甲○○曾於民國八十三年間，因違反麻醉藥品管理條例案件及槍砲彈藥刀械管制
    條例案件，分別經臺灣高等法院高雄分院及本院判處有期徒刑九月及三年六月確
    定，嗣經法院裁定合併定其執行刑為有期徒刑四年一月，而於八十八年一月二十
    四日執行完畢。惟其不知警惕，復因施用第一級毒品案件，經臺灣高雄地方法院
    裁定送勒戒處所觀察、勒戒後，認無繼續施用毒品之傾向，而由臺灣高雄地方法
    院檢察署檢察官於民國九十二年四月十六日為不起訴處分確定（該署九十二年度
    毒偵字第一九八五號）。惟甲○○仍不能戒除毒癮，竟於右開不起訴處分後五年
    內，基於施用第二級毒品之概括犯意，於九十二年七月八日下午五時四十分許回
    溯七十二小時內某時及同年十月九日晚上九時三十五分許回溯七十二小時內某時
    ，連續在某不詳處所施用第二級毒品安非他命二次；另又基於施用第一級毒品之
    犯意，於九十二年十月九日晚間九時三十五分許回溯七十二小時內某時，在某不
    詳處所，施用第一級毒品海洛因一次，期間分別為警於九十二年七月八日下午五
    時四十五分許在屏東縣麟洛鄉麟趾村和平巷十號查獲，並扣得第二級毒品安非他
    命一包（毛重零點一公克）、吸食器一組；及於九十二年十月九日下午七時五分
    許，在屏東縣麟洛鄉○○路二○○號界揚超商前查獲，並扣得第一級毒品海洛因
    二包（毛重零點六公克；驗後淨重零點一一公克、包裝重零點四八公克）及第二
    級毒品安非他命二包（毛重二點二公克）。嗣經本院於九十二年八月二十二日以
    九十二年度毒聲字第一一五○號裁定將甲○○送勒戒處所觀察、勒戒後，認有繼
    續施用毒品之傾向。
二、案經屏東縣警察局屏東分局報請台灣屏東地方法院檢察署檢察官偵查起訴。
    理  由
一、訊據被告甲○○對於右揭事實坦承不諱，且被告經查獲警局採集尿液送驗結果，
    確均呈嗎啡陽性及甲基安非他命陽性反應無誤，此有屏東縣衛生局九十二年十月
    二十八日屏縣衛檢六字第九二○三五○號、九十二年七月二十四日屏縣衛檢六字
    第九二○二六二號煙毒及麻醉藥品類委託檢驗結果通知書及長榮大學毒物研究中
    心確認報告各二紙附卷可稽，並有第一級毒品海洛因二包（淨重零點一一公克、
    包裝重零點四八公克）、第二級毒品安非他命三包（毛重二點三公克）及吸食器
    一組扣案供憑，足認被告自白與事實相符。又被告前因施用毒品案件，經法院裁
    定送勒戒處所觀察、勒戒後，認無繼續施用毒品之傾向，而由台灣高雄地方法院
    檢察署檢察官為不起訴處分一節，有該不起訴處分書一份在卷足憑。另被告此次
    犯行，經依本院裁定送台灣屏東看守所附設勒戒處所觀察、勒戒後，認有繼續施
    用毒品之傾向，則有台灣屏東看守所九十二年十月二十七日屏所衛字第○九二○
    ○○三六五八號函送之證明書一份附卷可證，是本件事證明確，被告犯行洵堪認
    定。
二、按海洛因為第一級毒品，安非他命為第二級毒品，毒品危害防制條例第二條第一
    項第一、二款分別定有明文。被告於經觀察勒戒後認無繼續施用毒品傾向，由檢
    察官為不起訴處分後五年內再度施用海洛因及安非他命毒品，復經觀察勒戒而認
    有繼續施用毒品傾向。核其所為，係犯毒品危害防制條例第十條第一項之施用第
    一級毒品罪及同條第二項之施用第二級毒品罪。其持有毒品之行為為施用毒品之
    犯行所吸收，不另論罪。被告多次施用第二級毒品之行為，時間緊接，所犯罪名
    相同，顯係基於概括犯意反覆為之，為連續犯，爰依刑法第五十六條之規定以一
    罪論，並加重其刑。又被告前有如事實欄所示之科刑及執行情形，有台灣高等法
    院被告全國前案紀錄表附卷足憑，其於刑之執行完畢後，五年內再犯本件有期徒
    刑之罪，為累犯，亦應依法加重其刑。又因其所犯施用第二級毒品之罪之部分，
    同時有兩項刑之加重事由而應依法遞加之。其所犯上開兩罪，犯意各別，罪名不
    同，應分論併罰。茲審酌被告犯罪之動機、目的、施用毒品之種類、次數、前已
    有施用毒品之犯行，經觀察勒戒後，仍無法戒除毒癮而再度施用，且併同施用兩
    種毒品，於本院審理中坦承犯行，態度良好等一切情狀，爰分別量處如主文所示
    之刑，並定其應執行之刑，以資懲儆。扣案毒品分別為第一級毒品海洛因貳包（
    淨重零點壹壹公克、包裝重零點肆捌公克）及第二級毒品安非他命參包（毛重貳
    點參公克），有屏東縣警察局屏東分局毒品初步鑑驗報告單二紙及法務部調查局
    調科壹字第二四○○○二七五六號鑑定通知書一紙在卷可參，應依毒品危害防制
    條例第十八條第一項前段沒收銷燬之。扣案之吸食器一組為被告以養樂多飲料瓶
    製作，供吸食安非他命毒品之用，且為被告所有，業據被告供明在卷，應依刑法
    第三十八條第一項第二款宣告沒收。
據上論斷，應依刑事訴訟法第二百九十九條第一項前段、第二百七十三條之一第一項
，毒品危害防制條例第十條第一項、第二項、第十八條第一項前段，刑法第十一條前
段、第五十六條、第四十七條、第五十一條第五款、第三十八條第一項第二款，判決
如主文。
中      華      民      國      九十二    年      十二    月    三十一  日
                                      臺灣屏東地方法院刑事第四庭
                                          法  官  王以齊
右正本證明與原本無異。
對於本判決如有不服應於收受送達後十日內向本院提出上訴書狀上訴於台灣高等法院
高雄分院並按他造當事人之人數附具繕本。
                                          書記官   盧姝伶
中      華      民      國      九十二      年     十二     月  三十一  日
附錄本判決論罪法條
毒品危害防制條例第十條：
施用第一級毒品者，處六月以上五年以下有期徒刑。
施用第二級毒品者，處三年以下有期徒刑。


司法院資訊處製作；財團法人民間司法改革基金會備份。
